【裁判字號】    97,聲,290
【裁判日期】    970626
【裁判案由】    行使權利
【裁判全文】
臺灣嘉義地方法院民事裁定  97年度聲字第290號
聲  請  人  香港商香港上海匯豐銀行股份有限公司
                        4樓
法定代理人  丙○○
代  理  人  甲○○
相  對  人  乙○○
上列聲請人聲請行使權利事件，本院裁定如下：
    主  文
相對人應於本裁定送達後二十日內，就其因本院九十一年度執全
字第一一五五號假扣押執行所受損害，向聲請人行使權利，並向
本院提出為行使權利之證明。
聲請程序費用由相對人負擔。
    理      由
一、按訴訟終結後，供擔保人得聲請法院通知受擔保利益人於一
    定期間內行使權利，並向法院為行使權利之證明，民事訴訟
    法第104條第1項第3款後段定有明文。
二、本件聲請意旨略以：聲請人與相對人及另債務人郭豊誠、郭
    豊義間假扣押事件，聲請人前依鈞院91年度裁全字第2311號
    假扣押裁定，提供交通銀行開發金融債券第16期第5次5年期
    債票（附息票2至5期），面額新臺幣（下同）100,000元，
    票號：EQ001537至EQ001539號，合計300,000元為相對人供
    擔保，並以鈞院91年度存字第1307號擔保提存事件提存後，
    聲請假扣押執行相對人之財產在案（另債務人郭豊誠、郭豊
    義部分業經債權人於實施扣押程序前對其二人部分撤回執行
    ）。嗣聲請人聲請變更提存物，依本院94年度聲字第660號
    民事裁定變換提存物，提供交通銀行開發金融債券第20期第
    1次5年期債票，面額新臺幣（下同）100,000元三張，票號
    ：AD0 0740至AD00742號，合計300,000元為擔保，並以本院
    94年度存字第1484號提存事件提存在案。茲因相對人已結清
    餘欠款，且聲請人已撤回假扣押之執行，訴訟業已終結，爰
    聲請法院通知相對人限期行使權利。再者，聲請人業經行政
    院金融監督管理委員會以民國97年3月13日金管銀（五）字
    第09700088250號函核准自97年3月29日起概括承受中華商業
    銀行資產、負債及營業（不含保留資產與保留負債）並繼續
    營業，聲請人並依金融機構合併法第18條之規定，於97年3
    月29日起連續5日將債權讓與之通知公告在經濟日報，爰依
    法聲明承受並續行本件程序，以維權益。
三、聲請人前開主張之事實，業據提出本院91年度裁全字第2311
    號假扣押裁定、94年度聲字第 660號民事裁定暨確定證明書
    、94年度存字第1484號提存書及國庫保管品收受證明書、本
    院執行部分撤回證明書、行政院金融監督管理委員會97年3
    月13日金管銀（五）字第09700088250號函為證，並經本院
    依職權調閱本院91年度裁全字第2311號、91年度執全字第11
    55號假扣押保全程序暨執行卷宗、94年度聲字第660號卷、9
    4年度存字第1484號提存卷宗審核無訛，聲請人聲請限期命
    相對人行使權利，核與前揭規定相符，自應准許。
四、依民事訴訟法第95條、第78條，裁定如主文。
中    華    民    國    97    年    6     月    26    日
                  民事第一庭法  官  柯月美
以上正本係照原本作成。
如對本裁定抗告應於送達後10日內向本院提出抗告狀。
中    華    民    國    97    年    6     月    26    日
                        書記官  李文政


司法院資訊處製作；財團法人民間司法改革基金會備份。
